臺灣雲林地方法院刑事判決　　　　　　　　　　　　　九十一年度交易字第一五號
　　公　訴　人　臺灣雲林地方法院檢察署檢察官
　　被　　　告　丁○○
右列被告因過失致死案件，經檢察官提起公訴（九十一年度偵字第三八號），本院判
決如左：
    主  文
丁○○因過失致人於死，處有期徒刑拾月。
    事  實
一、丁○○係領有駕駛執照之人，應知悉汽車行駛至彎道時，應減速慢行，作隨時停
    車之準備，且行車速度在郊外道路時速不得超過六十公里等交通安全規則。詎丁
    ○○於民國九十年十二月九日中午駕駛車牌號碼Ｙ７－２７３１自小客車，沿雲
    林縣虎尾鎮○○○街由南往北方向行駛，於同日十三時四十五分許，途經上述路
    段電桿芳安十六號前彎道，依當時、地之天候為晴、日間有自然光線，路面則屬
    乾燥無缺陷、無障礙物，且視距皆良好等情形，丁○○並無不能注意之情事，竟
    因疏於注意汽車行駛至彎道時，應減速慢行，作隨時停車之準備，猶貿然以七、
    八十公里以上之速度快速行駛，並因車速過快偏向來向車道，殆見有甲○○駕駛
    車牌號碼ＦＰ－９７３３自對向駛來，丁○○閃避不及，其車身左側與林車右側
    後照鏡發生擦撞後，將方向盤急往右轉，其駕駛之車牌Ｙ７－２７３１自小客車
    遂往東側路旁疾駛而去，致車頭前方切入撞及沿工專一街東側路旁，自南往北行
    駛由許秀麗所騎乘之車牌號碼ＨＰ６－４９１號機車右後方，並因衝撞力過大，
    致許秀麗連人帶車飛落路旁農田，許秀麗因此受有頭部外傷導致腦出血之傷害，
    經送醫後仍不治死亡，丁○○則於肇事後主動報警，並向接獲報案前來現場處理
    之雲林縣警察局虎尾分局虎尾派出所警員乙○○自首其為駕駛上開自用小客車之
    人且接受裁判。
二、案經丁○○自首暨由雲林縣警察局虎尾分局報請臺灣雲林地方法院檢察署檢察官
    相驗後自動檢舉分案偵查起訴。
    理  由
一、訊據被告丁○○於本院審理時，在自由意志下，坦承有於右開時、地駕駛汽車撞
    擊被害人許秀麗致死等情。核與證人甲○○於本院審理時所證述之情節相符，並
    與被害人之女丙○○等人指訴情節主要部分亦相符合，復有道路交通事故調查報
    告表、現場照片十四幀等在卷足憑，而被害人許秀麗確因被告前開駕車肇事行為
    撞擊，導致顱內出血、頭部挫傷傷重不治死亡，亦經臺灣雲林地方法院檢察署檢
    察官督同檢驗員相驗屬實，製有相驗筆錄、相驗屍體證明書、驗斷書等附卷可按
    ，此部分之事實堪認為真實。
二、按汽車行駛至彎道時，應減速慢行，作隨時停車之準備，且行車速度在郊外道路
    時速不得超過六十公里，道路交通安全規則第九十三條第一項第一款、第四款分
    別定有明文。（一）本件被告領有駕駛執照，自知駕駛車輛應注意上述道路交通
    安全規則。（二）又依附卷之交通事故調查報告表所載，本件肇事時、地之天候
    晴、日間有自然光線、路面乾燥無缺陷、無障礙物、視距皆良好，可見肇事當時
    、地，被告並無不能注意之情事。（三）被告應注意，並能注意，竟疏未注意汽
    車行駛至彎道時，應減速慢行，作隨時停車之準備，猶貿然以七、八十公里以上
    之速度快速行駛，並因車速過快偏向來向車道，殆見有甲○○駕駛車牌號碼ＦＰ
    －９７３３自對向駛來，被告丁○○閃避不及，其車身左側與林車右側後照鏡發
    生擦撞後，將方向盤急往右轉，被告駕駛之車牌Ｙ７－２７３１自小客車遂往東
    側路旁疾駛而去，致車頭前方切入撞及由被害人許秀麗所騎乘之上揭機車右後方
    ，並因衝撞力過大，致被害人許秀麗連人帶車飛落路旁農田，可證被告之駕車失
    當行為，顯有過失，自應負過失之責任。（四）復據台灣省嘉雲區行車事故鑑定
    委員會同此認定被告駕車「行經彎道未減速反嚴重超速行駛，致駛入對向車道與
    林車左側擦撞後，於駛入原車道時，車頭復追撞機車右後肇事。」有該委員會九
    十一年四月九日嘉鑑字第九一○二八一號函及鑑定意見書所載肇事分析及鑑定意
    見附卷可參，亦足說明被害人許秀麗是否領駕駛執照與本件肇事原因無涉。（五
    ）被害人許秀麗確因本件車禍，人車跌倒地面而受有頭部外傷導致腦出血之傷害
    ，經送醫後不治死亡，一如前述，足認被告過失駕車肇事行為，與被害人許秀麗
    死亡之結果間，具有相當因果關係，事證明確，被告過失犯行已堪認定。
二、核被告丁○○所為，係犯刑法第二百七十六條第一項之過失致人於死罪。（一）
    被告於肇事後自行打電話報警前往救助及處理肇事，被告並留在現場協力救助被
    害人及向到場處理員警坦承肇事不諱，此有雲林縣警察局道路交通事故調查報告
    表載明「報案人丁○○」在卷可參，並據證人即接獲報案前來現場處理之雲林縣
    警察局虎尾分局虎尾派出所警員乙○○到庭證述屬實，足認被告確有對於未發覺
    之罪向警自首並接受本件之裁判之事實，應依刑法第六十二條前段之規定減輕其
    刑。（二）爰審酌被告因未能注意遵守交通安全規則，超速行駛為肇事原因，被
    告肇事後，雖能報警並自首犯罪，然未能與被害人家屬達成和解，撫慰被害人家
    屬傷痛，已由被害人家屬另案起訴請求民事賠償，並被告犯罪後態度，及其品行
    、生活狀況、犯罪所生危害等一切情狀，量處如主文所示之刑。
據上論斷，應依刑事訴訟法第二百九十九條第一項前段，刑法第二百七十六條第一項
、第六十二條前段，罰金罰鍰提高標準條例第一條前段，判決如主文。
本案經檢察官王富哲到庭執行職務。
中      華      民      國      九十一    年    五      月    二        日
                                         臺灣雲林地方法院刑事第二庭
                                             法  官  黃玉清
右正本證明與原本無異。
如不服本判決，應於判決送達後十日內向本院提出上訴狀。（須附繕本）
                                             書記官  陳姵君
中      華      民      國      九十一    年    五      月    二        日
附錄：
刑法第二百七十六條
一、因過失致人於死者，處二年以下有期徒刑、拘役或二千元以下罰金。
二、從事業務之人，因業務上之過失犯前項之罪者，處五年以下有期徒刑或拘役，得
    併科三千元以下罰金。
